【裁判字號】    94,勞訴,70
【裁判日期】    950123
【裁判案由】    給付資遣費
【裁判全文】
臺灣高雄地方法院民事判決              94年度勞訴字第70號
原      告  甲○○
訴訟代理人  蔡麗珠律師
            江信賢律師
被      告  中興有聯工業股份有限公司
法定代理人  乙○○
上列當事人間請求給付資遣費事件，本院於民國95年1 月9 日言
詞辯論終結，判決如下：
    主  文
被告應給付原告新臺幣參佰捌拾柒萬肆仟伍佰元，及自民國九十
四年十一月五日起至清償日止，按週年利率百分之五計算之利息
。
訴訟費用由被告負擔。
本判決於原告以新臺幣壹佰貳拾玖萬元供擔保後，得假執行。
    事實及理由
一、本件被告經合法通知，未於言詞辯論期日到場，核無民事訴
    訟法第386 條各款所列情形，爰依原告聲請，由其一造辯論
    而為判決。
二、原告主張：其自民國89年1 月27日起受僱於被告，並於被告
    位於新竹科學園區辦公室工作。嗣於93年間因原告為被告爭
    取到中德電子材料股份有限公司12吋晶圓棒場擴建工程之承
    包，被告乃再於93年10月28日與被告簽訂聘僱契約書（下稱
    系爭契約），約定自93年10月1 日起至96年12月30日止，由
    被告聘任原告為中德電子材料股份有限公司12吋晶圓棒廠擴
    建工程之專案經理，負責該工程之各項運作及籌劃事宜，薪
    資每月為新臺幣（下同）90,000元，年中及年尾各加發一個
    月月薪為獎金，契約終止時，被告並應依勞動基準法（下簡
    稱勞基法）規定給付原告自89年1 月27日起至契約終止日止
    服務年資之資遣費，及被告若無合法理由欲中途終止契約，
    須給付原告剩餘約定期間之薪資。詎被告事後並未依約於93
    年12月及94年6 月各加發一個月薪資予原告作為獎金，且於
    94年8 月1 日起即未給付薪資，亦未向原告於終止契約前30
    日為預告，逕於94年8 月5 日委請佳合律師聯合事務所發函
    各員工及債權人，片面表示因週轉不靈而歇業，並隨即終止
    與員工之勞動契約。原告之服務年資係自89年1 月27日起算
    至94年8 月5 日止，總計為5 年6 個月又9 日，依勞基法規
    定應以5 又12分之7 個月之平均工資計算資遣費，而原告於
    系爭契約終止前6 個月之平均工資為90,000元；又迄至被告
    終止系爭契約前，原告尚有14日之特別假未休，爰依勞基法
    及系爭契約之法律關係，請求被告給付獎金、資遣費、預告
    期間工資、特別假未休工資及系爭契約剩餘期間工資等情。
    並聲明：如主文第1 項所示，及願供擔保請准宣告假執行。
三、被告未於言詞辯論期日到場，亦未提出書狀作任何聲明或陳
    述。
四、經查，原告主張之事實，業據其提出中興有聯工業股份有限
    公司之聘僱契約書、勞工保險被保險人投保資料表、給各位
    員工及債權人的公開信、資產負債概況表、員工申報單、佳
    合律師聯合事務所函文、竹科管理處通知以及原告之勞工保
    險卡各1 份為證，核屬相符。且被告對原告主張之事實，已
    於相當時期受合法之通知，而於言詞辯論期日不到場，復未
    提出準備書狀為爭執，依民事訴訟法第280 條第1 項、第3
    項之規定，被告視同自認原告主張之事實，是堪信原告之主
    張為真實。故依據前述事實，原告所得請求之金額，茲分述
    如下：
（一）按稱僱傭者，謂當事人約定，一方於一定或不定之期限內
      為他方服勞務，他方給付報酬之契約；又報酬應依約定之
      期限給付之，民法第482 條、第486 條分別定有明文。查
      兩造間為僱傭關係，被告未依系爭契約之約定於93年12月
      及94年6 月各加發1 個月薪資予原告作為獎金，已如前述
      ，原告自得本於系爭契約之法律關係請求被告給付相當於
      2 個月薪資之獎金180,000 元（即每月薪資90000 ×2 ＝
      180000）。
（二）次按歇業時，雇主得預告勞工終止勞動契約；雇主依前揭
      規定終止勞動契約者，應依左列規定發給勞工資遣費：在
      同一雇主之事業單位繼續工作，每滿1 年發給相當1 個月
      平均工資之資遣費；依前款計算之剩餘月數，或工作未滿
      1 年者，以比例計給之，未滿1 個月者，以1 個月計；平
      均工資謂計算事由發生之當日前6 個月內所得工資總額除
      以該期間之總日數所得之金額，勞基法第11條第1 款、第
      17條、第2 條第4 款分別定有明文。查原告於被告公司之
      服務年資，依系爭契約之約定，應自89年1 月27日起算至
      94年8 月5 日被告歇業並終止勞動契約時，總計為5 年6
      個月又9 日，依前開條文之規定應以5 又12分之7 個月為
      計算資遣費之基準，原告於遭終止勞動契約前之6 個月平
      均工資為90,000元，故原告得請求之資遣費為502,500 元
      ，計算式為：平均工資90000 元× (5 ＋7/12) 月＝5025
      00元。
（三）再歇業時，雇主預告勞工終止勞動契約者，繼續工作3 年
      以上者，應於30日前預告之，雇主未依規定期間預告而終
      止契約者，應給付預告期間之工資，勞基法第11條第1 款
      、第16條第1 項第3 款、第3 項分別定有明文。查原告於
      被告公司工作已滿3 年，被告既未於終止勞動契約前30日
      預告，原告自得依上開規定請求被告給付30日預告期間之
      工資，即1個月之薪資90,000元。
（四）又按勞工在同一雇主或事業單位，繼續工作滿一定期間者
      ，每年應依左列規定給予特別休假：5 年以上10年未滿者
      14 日 ；特別休假，工資應由雇主照給，勞基法第38條第
      3 款、第39條分別定有明文；再勞基法施行細則第24條第
      3 款規定，特別休假因年度終結或終止契約而未休者，其
      應休未休之日數，雇主應發給工資。查原告服務年資為5
      年6 個月又9 日，按前開規定應有14日之特別休假，原告
      於被告終止勞動契約前既均未休該14日之特別假，自得依
      前開條文請求被告給付14日之工資即42,000元，計算式為
      ：每月薪資90000 ÷30日＝每日工資3000元，每日工資30
      00元×14日＝42000 元。
（五）末按系爭契約約定被告若無合法理由欲中途終止契約，須
      給付原告剩餘約定期間之薪資，而被告自94年8 月1 日起
      即未給付原告薪資，距系爭契約屆滿日96年12月30日尚有
      29個月，其中被告尚應分別於94年12月、95年6 月、12月
      、96年6 月、12月等5 月份加發相當於1 個月薪資之獎金
      ，原告自得依系爭契約請求被告給付合計34個月之薪資即
      3,060,000 元，計算式為：90000 元×34月＝0000000 元
      。
五、綜上所述，原告依勞基法及系爭契約之法律關係，請求被告
    給付獎金、資遣費、預告期間工資、特別假未休工資及系爭
    契約剩餘期間工資合計共3,874,500 元，及自起訴狀繕本送
    達翌日，即94年11月5 日起至清償日止，按週年利率百分之
    5 計算之利息，為有理由，應予准許。
六、原告陳明願供擔保以代釋明，聲請宣告假執行，核無不合，
    爰酌定如主文第3項所示相當之擔保金額，併予准許之。
七、據上論結，本件原告之訴為有理由，依民事訴訟法第385 條
    第1 項前段、第78條、第390 條第2 項，判決如主文。
中    華    民    國    95    年    1     月    23    日
                  民事第二庭  法  官  柯彩燕
正本係照原本作成。
如不服本判決，應於收受送達後20日內向本院提出上訴書狀（須
附繕本）。
中    華    民    國    95    年    1     月    23    日
                              書記官  王紀芸


司法院資訊處製作；財團法人民間司法改革基金會備份。
